【裁判字號】    98,上訴,4100
【裁判日期】    981208
【裁判案由】    毒品危害防制條例
【裁判全文】
臺灣高等法院刑事判決                98年度上訴字第4100號
上  訴  人  臺灣士林地方法院檢察署檢察官
被      告  甲○○
                    國民
                    （現另案於臺灣臺北監獄執行中）
選任辯護人  林振堆律師
上列上訴人因被告違反毒品危害防制條例案件，不服台灣士林地
方法院九十八年度訴字第九二號、第一０六號、第一一一號，中
華民國九十八年七月十五日第一審判決（起訴案號：台灣士林地
方法院檢察署九十八年度偵字第五三一號；追加起訴：同署九十
八年度偵字第三一二號、第二０五二號、第四三三三號、九十八
年度毒偵字第一二八號、第六二三號），提起上訴，本院判決如
下：
    主  文
上訴駁回。
    事  實
一、甲○○（綽號「不點」）曾涉犯賭博、違反麻醉藥品管理條
    例、毒品危害防制條例、傷害等案件；又前因施用毒品案件
    ，經台灣士林地方法院於民國九十年七月二十四日，以九十
    年毒聲字第九八六號裁定送觀察、勒戒後，認無繼續施用毒
    品傾向，於九十年十二月十一日釋放出所，並由臺灣士林地
    方法院檢察署檢察官，以九十年度毒偵緝字第一九八號處分
    不起訴確定；另因施用毒品，為台灣士林地方法院以九十四
    年度易字第九一八號判決處有期徒刑十月確定，甫於九十六
    年三月一日執行完畢。詎其猶不知悔改，明知安非他命係政
    府依據毒品危害防制條例所公告列管之第二級毒品，不得販
    賣，竟基於意圖營利販賣第二級毒品甲基安非他命之犯意，
    以附表一所示門號之行動電話互為聯繫購（販）毒之工具，
    於附表一所示時、地，以附表一所示之對價，販賣如附表一
    所示之第二級毒品甲基安非他命予附表一所示之人均既遂（
    除編號十一之２外）。嗣於於九十七年十二月十日二十一時
    許，復基於販賣第二級毒品甲基安非他命之犯意，在臺北縣
    汐止市○○路、大同路交岔口，以新台幣（下同）二千元之
    價額與李明儒約好販賣第二級毒品甲基安非他命若干予李明
    儒，於李明儒正欲交付價款二千元、甲○○正欲交付第二級
    毒品甲基安非他命之際，為警當場查獲，甲○○隨即由友人
    李羿鋒（另由檢察官指揮司法警察偵辦中）駕駛車牌號碼Ｖ
    六－一九三０號自用小客車搭載逃逸離去，致未得逞（此為
    附表一編號十一之２之未遂犯行）。
二、甲○○明知甲基安非他命為毒品危害防制條例所規範之第二
    級毒品，並經行政院衛生署明令公告列為禁藥管理（安非他
    命業經行政院衛生署於六十九年十二月八日以衛署藥字第三
    ０一一二四號公告自六十九年十二月八日起禁止輸入、製造
    ，自七十年六月一日起禁止販賣，更於七十五年七月十一日
    以衛署藥字第五九七六二七號公告一概禁止使用，並在七十
    九年十月九日以衛署藥字第九０四一四二號函明令公告列為
    禁藥），竟各基於無償轉讓屬第二級毒品之甲基安非他命犯
    意，於附表二所示之時、地，轉讓甲基安非他命與郭家豪。
三、甲○○於觀察、勒戒執行完畢釋放後五年內再犯施用毒品罪
    ，經法院判決有罪確定後，又基於施用第二級毒品甲基安非
    他命之犯意，於九十七年十二月十二日下午三至四時許，在
    臺北縣三重市○○街某網咖包廂內，以將甲基安非他命置入
    玻璃球內燒烤，吸食所產生煙霧之方式，施用第二級毒品甲
    基安非他命（起訴書誤為安非他命）。嗣於九十七年十二月
    十二日二十時十分，在臺北縣三重巿力行路二段一三六巷二
    三弄十六號前為警查獲，並扣得其販毒剩餘之第二級毒品甲
    基安非他命六十八包（驗餘淨重二十九點三五公克）、其所
    有供販賣甲基安非他命用之分裝袋一百九十四個、電子磅秤
    一個，及其所有供聯絡販毒用之行動電話門號000000
    0000號、0000000000號各一支（均含ＳＩＭ
    卡），暨其所有供施用第二級毒品甲基安非他命用之玻璃管
    三支、玻璃球三個、塑膠吸管一支等物品，經採集其尿液送
    驗，結果呈安非他命及甲基安非他命陽性反應，始悉上情。
四、案經行政院海岸巡防署北部地區巡防局、臺北縣政府警察局
    永和分局報告及臺灣士林看守所函送臺灣士林地方法院檢察
    署檢察官偵查起訴。
    理  由
壹、程序方面：
    按被告以外之人於審判外之言詞或書面陳述，除法律有規定
    者外，不得作為證據；又被告以外之人於審判外之陳述，雖
    不符合同法第一百五十九條之一至第一百五十九條之四之規
    定，但經當事人於審判程序同意作為證據，法院審酌該言詞
    陳述或書面陳述作成時之情況，認為適當者，亦得為證據。
    當事人、代理人或辯護人於法院調查證據時，知有第一百五
    十九條第一項不得為證據之情形，而未於言詞辯論終結前聲
    明異議者，視為有前項之同意，刑事訴訟法第一百五十九條
    第一項及第一百五十九條之五分別定有明文。本判決下列所
    引用之各該被告以外之人於審判外之陳述（包含書面陳述）
    ，雖屬傳聞證據，惟當事人於本院審判期日中表示同意作為
    證據方法而不予爭執，本院審酌上開證據資料製作時之情況
    ，尚無違法不當及證明力明顯過低之瑕疵，亦認為以之作為
    證據應屬適當。揆諸前開規定，爰依刑事訴訟法第一百五十
    九條之五規定，認前揭證據資料均有證據能力，先予敘明。
貳、實體方面：
一、上揭事實，迭據被告甲○○於原審及本院審理時均坦承不諱
    （見原審卷第二六六頁，本院卷第五九頁），且：
  (一)證人簡智能（見他字第二六九九號卷第二七至三０、三四至
    三六頁）、郭家豪（見他字第二六九九號卷第三八至四二、
    五七至五九頁）、簡銘鋒（見他字第二六九九號卷第四七至
    五一、五九至六一頁）、陳韋彤（見他字第二六九九號卷第
    六四至六七、七七至七九頁）、陳國雄（見偵字第四三三三
    號卷第一四至一七、二五至二七頁）、陳祖明（見偵字第四
    三三三號卷第七至一一、二七至二九頁）、胡菁麟（見偵字
    第四三三三號卷第四五至四八、五八至六０頁）、李偉銘（
    見他字第二七八五號卷第六至九、一五至一六頁，偵字第三
    一一號卷第五六至五七頁）、萬偉寧（見偵字第二０五二號
    卷第七至九頁，偵字第三一二號卷第一三八至一三九頁）、
    劉明彥（見偵字第三一二號卷第九六至九九、一０三至一０
    五頁）、李明儒（見偵字第三一二號卷第一二至一五頁，偵
    字第三一二號卷第一三九至一四０頁）等人於警詢及偵查中
    證述，及證人陳和盟於偵查中證述在卷（見偵字第四三三三
    號卷第二七至二九頁），核與被告上開自白大致相符；並有
    上開證人等各別指認被告之指認照片（見他字第二六九九號
    卷第三一、四六、五五、六八頁，偵字第四三三三號卷第一
    八、一二、四九頁，偵字第三一二號卷第一０二、一九頁，
    偵字第二０五二號卷第一四頁）、被告持用之門號0000
    000000號、0000000000號、000000
    0000行動電話與證人簡智能、郭家豪、簡銘鋒、陳韋彤
    （見偵字第五三一號卷第三五、一四至一五、四一至四三、
    二四至二六、五三至一０一頁）、陳國雄、陳祖明、陳和盟
    （見偵字第四三三三號卷第一九至二二、三五至四四、一三
    、五０至五六頁）、劉明彥、萬偉寧、李明儒（見偵字第二
    ０五二號卷第一五至五二頁）通話之通訊監察譯文、華泰商
    業銀行綜合存款存摺（見偵字第三一二號卷第二一至二二頁
    ）、臺灣士林看守所收容人毒品尿液檢驗報告表（見毒偵字
    第一二八號卷第二頁）、被告尿液代碼對照表、濫用藥物尿
    液檢驗檢體監管紀錄表、臺灣檢驗科技股份有限公司九十八
    年三月十八日濫用藥物檢驗報告（見偵字第三一一號卷第一
    三、九五至九八頁）可佐；復有九十七年十二月十二日晚間
    於被告隨身攜帶之背包內扣得第二級毒品甲基安非他命六十
    八包、分裝袋一百九十四個、電子磅秤一個，玻璃管三支、
    玻璃球三個、塑膠吸管一支及門號0000000000號
    、0000000000號行動電話兩支（均含ＳＩＭ卡）
    可稽。其中扣得之毒品六十八包，經鑑驗結果檢出第二級毒
    品甲基安非他命，合計淨重三十七點四九公克｛（30.61-5.
    56）+（17.30-4.86）｝，驗餘淨重三十七點三七公克｛（
    30.61-5.56-0.06）+（17.30-4.86-0.06）｝，亦有內政部
    警政署刑事警察局九十七年十二月三十一日刑鑑字第０九七
    ０一九一六五九號鑑定書一紙在卷可按（見偵字第三一二號
    卷第一一０至一一一頁）。是堪認被告上開自白應可採信。
    被告既自陳扣案毒品係供伊販賣及施用所用（見原審卷第二
    七五頁），且扣案毒品經鑑驗既為甲基安非他命，檢察官起
    訴被告販賣、轉讓及施用安非他命部分，均應係甲基安非他
    命之誤，宜予更正。
  (二)按毒品之價格不低，取得不易，凡為販賣之不法勾當者，苟
    無利可圖，應無甘冒被查緝法辦重刑之危險，平白無端義務
    轉讓之理，被告於原審審理時業已供陳其每賣出一千元之第
    二級毒品甲基安非他命，約賺取利潤一百元（見原審卷第二
    八０頁），是被告購入毒品之價格顯較售出之價格低廉，而
    有從中賺取買賣差價牟利之意圖及事實，應堪認定。
  (三)又被告前因施用毒品案件，經台灣士林地方法院於九十年七
    月二十四日，以九十年度毒聲字第九八六號裁定送觀察、勒
    戒後，認無繼續施用毒品傾向，於九十年十二月十一日釋放
    出所，並由臺灣士林地方法院檢察署檢察官以九十年度毒偵
    緝字第一九八號處分不起訴確定；復因施用毒品，為台灣士
    林地方法院以九十四年度易字第九一八號判決處有期徒刑十
    月確定，甫於九十六年三月一日執行完畢，有臺灣高等法院
    被告前案紀錄表一份在卷足參（見本院卷第三０至三八頁）
    ，是被告顯係於前次施用毒品確定判決後五年內，再犯本件
    施用第二級毒品之罪，堪以認定。
  (四)綜上，本件事證明確，被告犯行堪以認定，自應依法論科。
二、論罪科刑：
  (一)核被告就事實一所為（即如附表一編號一至十一之１）之各
    次犯行，均係犯毒品危害防制條例第四條第二項之販賣第二
    級毒品罪；如附表一編號十一之２之犯行，係犯毒品危害防
    制條例第四條第六項、第二項之販賣第二級毒品未遂罪；就
    事實三所為係犯同法第十條第二項施用第二級毒品罪。被告
    為販賣第二級毒品後，毒品危害防制條例第四條第二項修正
    提高併科罰金之刑，比較新舊法之規定，以舊法規定較有利
    被告，依刑法第二條第一項規定，被告上揭販賣第二級毒品
    之犯行，爰依舊法規定論處。
  (二)甲基安非他命雖係毒品危害防制條例所明定之第二級毒品，
    但其亦屬於藥事法所稱之「禁藥」（即藥事法第二十二條第
    一款所稱之「經中央衛生主管機關明令公告禁止製造、調劑
    、輸入、輸出、販賣或陳列之毒害藥品」）。而明知為禁藥
    而轉讓者，藥事法第八十三條亦定有處罰明文。故行為人明
    知為禁藥即「甲基安非他命」而轉讓予他人者，除成立毒品
    危害防制條例第八條第二項之「轉讓第二級毒品罪」外，亦
    構成藥事法第八十三條第一項之「轉讓禁藥罪」，此係屬同
    一犯罪行為而同時有二種法律可資處罰之「法條（規）競合
    」情形，應依「重法優於輕法」、「後法優於前法」等法理
    ，擇一處斷。而毒品危害防制條例第八條第二項轉讓第二級
    毒品罪之法定本刑為「六月以上五年以下有期徒刑，得併科
    新臺幣七十萬元以下罰金」，九十三年四月二十一日修正、
    同年月二十三日施行之藥事法第八十三條第一項轉讓禁藥罪
    之法定本刑則為「七年以下有期徒刑，得併科新臺幣五百萬
    元以下罰金」。故行為人轉讓甲基安非他命之情節（亦即其
    轉讓之數量及對象），如無應依毒品危害防制條例第八條第
    六項及第九條之規定加重其刑至二分之一之情形，則修正後
    藥事法第八十三條第一項之罪之法定本刑，顯較毒品危害防
    制條例第八條第二項之罪之法定本刑為重，依前述「重法優
    於輕法」之法理，應優先適用藥事法第八十三條第一項之規
    定處斷。本案附表二所示被告轉讓甲基安非他命之數量均為
    微量，未達毒品危害防制條例第八條第六項應加重其刑至二
    分之一之數量，因藥事法第八十三條第一項之最高法定刑較
    毒品危害防制條例第八條第二項之最高法定刑為重，應優先
    適用藥事法之規定處罰。是核被告就事實二（如附表二）所
    為各次犯行，均係犯藥事法第八十三條第一項之轉讓禁藥罪
    。
  (三)被告持有甲基安非他命之低度行為，應為販賣甲基安非他命
    、轉讓禁藥、施用甲基安非他命之高度行為所吸收，均不另
    論罪。
  (四)又刑法於九十四年二月二日修正公布，於九十五年七月一日
    起施行，基於刑罰公平原則之考量，杜絕僥倖之犯罪心理，
    並避免易致鼓勵犯罪之誤解，修正後刑法已刪除第五十六條
    連續犯之規定，行為人反覆實行之犯罪行為茍係在刑法修正
    施行後者，因法律之修正已生阻斷連續犯之法律效果，除認
    應合於接續犯、繼續犯、集合犯等實質上一罪關係而以一罪
    論處外，基於一罪一罰之刑罰公平性，自應併合處罰；所謂
    「集合犯」，係指立法者所制定之犯罪構成要件中，本即預
    定有數個同種類行為而反覆實行之犯罪而言，故是否集合犯
    之判斷，客觀上自應斟酌法律規範之本來意涵、實現該犯罪
    目的之必要手段、社會生活經驗中該犯罪必然反覆實行之常
    態及社會通念等，主觀上則視其反覆實施之行為是否出於行
    為人之一個犯意，並秉持刑罰公平原則，加以判斷之，而行
    為人多次販毒品之行為，未必皆出於行為人之一個犯意決定
    ，故販賣毒品之罪，難認係集合犯之罪。又依刑法第五十六
    條修正理由之說明，謂「對繼續犯同一罪名之罪者，均適用
    連續犯之規定論處，不無鼓勵犯罪之嫌，亦使國家刑罰權之
    行使發生不合理之現象」、「基於連續犯原為數罪之本質及
    刑罰公平原則之考量，爰刪除有關連續犯之規定」等語，即
    係將本應各自獨立評價之數罪，回歸本來就應賦予複數法律
    效果之原貌，因此，就刑法修正施行後多次販賣毒品之犯行
    ，採一罪一罰，始符合立法本旨（參最高法院九十六年度臺
    上字第七０五二號判決意旨）。本件被告所為如附表一、二
    所示各次販賣第二級毒品、轉讓禁藥之犯行，均係在刑法修
    正施行後所為，行為時間相異，難認係在密切接近之時、地
    ，分數個舉動以接續或覆施行之行為，與接續犯之概念非合
    ，參酌上開所述，上開罪名與施用第二級毒品罪，均應予以
    分論併罰。
  (五)被告前曾受如事實欄所載有期徒刑之執行，此有臺灣高等法
    院被告前案紀錄表附卷可考，其於有期徒刑之執行完畢後，
    五年以內故意再犯本件有期徒刑以上之罪，為累犯，應就附
    表一、二所示犯行及施用第二級毒品罪均加重其刑。
三、原審經詳細調查，以被告罪證明確，適用上揭規定，並審酌
    被告為圖賺取不法利益，竟以販賣第二級毒品甲基安非他命
    之方式牟利；且被告復無償提供第二級毒品之禁藥供他人施
    用，增加毒品在社會流通之危險性，對於國民健康及社會秩
    序已生危害，併慮其販售毒品次數、數量及所得利益非鉅，
    且被告犯後甚表悔意，坦承認罪，態度良好等一切情狀，而
    分別就販賣第二級毒品罪量處如附表一所示之刑、明知禁藥
    而轉讓罪量處如附表二所示之刑、施用第二級毒品罪量處有
    期徒刑四月，併定應執行有期徒刑八年；復諭知扣案之門號
    0000000000號、0000000000號行動電
    話（IMEI序號分別為：0000000000000000
    0號、000000000000000號，均含ＳＩＭ卡
    ）行動電話各一支、分裝袋一百九十四只、電子磅秤一個，
    及未扣案之門號0000000000號、0000000
    000號行動電話各一支（均含ＳＩＭ卡），係被告所有供
    聯繫販賣甲基安非他命及包裝、秤量所販毒品之工具，及未
    扣案之被告販賣毒品犯罪所得合計為四萬九千元，均應依毒
    品危害防制條例第十九條第一項之規定，應於附表一各次犯
    行中宣告沒收，未扣案之部分，如全部或一部不能沒收時，
    其中販賣毒品所得，應以被告之財產抵之；未扣案之行動電
    話則應追徵其價額或以其財產抵償之。又本件扣案之第二級
    毒品甲基安非他命（驗餘淨重三十七點三七公克，原審誤植
    為二十九點三五克）應併同難以析離之分裝袋六十八只，於
    附表一編號十一之２所示關於九十七年十二月十日犯行之下
    諭知沒收銷燬。扣案玻璃管三支、玻璃球三個、塑膠吸管一
    支為被告所有供施用第二級毒品甲基安非他命所用之物，業
    據被告於原審供明無誤（見原審卷第二七五頁），應依刑法
    第三十八條第一項第二款宣告沒收。並說明扣案門號000
    0000000號行動電話一支（IMEI序號為：00000
    000000000000號、含ＳＩＭ卡），依被告供稱
    並非其所有，亦非用於聯繫賣毒之工具；而門號00000
    00000號行動電話一支（IMEI序號：00000000
    0000000號，含ＳＩＭ卡），被告雖供稱係販毒聯絡
    之工具，惟查前揭證人等並未證述係聯絡該0000000
    000號、0000000000號行動電話與被告接洽購
    毒事宜，且卷內亦無與販毒有關之0000000000號
    、0000000000號行動電話通訊監察譯文，此外亦
    無其他積極證據足資證明門號0000000000號、0
    000000000號行動電話（含ＳＩＭ卡）與本件被告
    販賣、轉讓毒品等犯罪有關，尚無宣告沒收之依據。核原審
    認事用法並無不合，量刑亦屬允當。公訴人以原審量刑過輕
    為由上訴，指摘原審判決不當。然依刑法第五十七條規定，
    可知法官量刑時，應審酌每一被告之犯罪情形及刑法第五十
    七條所列舉之事項，依個案之不同而為適宜之考量。本件被
    告雖涉有多次違反毒品危害防制條例等罪之相關犯行，惟被
    告母親因腦部開刀導致中風，左半身行動不便，有中華民國
    身心障礙手冊一份可稽（見原審卷第四八頁）；被告父親之
    裝潢工作因生意不好，致家庭經濟入不敷出，有台北縣汐止
    市康福里辦公處出具之清寒證明一份可佐（見本院卷第四七
    頁）；被告兒子現就讀高中二年級，需要親人照顧及經濟協
    助，亦有學生證及註冊繳費收據一份可憑（見本院卷第四八
    頁）；在原審審理中蒞庭檢察官得悉被告之處境，對被告境
    遇亦表同情，乃向原審表明：求處應執行有期徒刑八年以上
    等語（見原審卷第二八四頁）。足見原審之量刑顯係考量被
    告犯後坦承犯罪已有悔悟之心，且被告之家庭狀況亟需其能
    儘快服完刑返家照顧家人，並兼顧檢察官之求處刑度，因而
    定被告應執行有期徒刑八年，自難謂有何不當之處。是檢察
    官之上訴為無理由，應予駁回。
據上論斷，應依刑事訴訟法第三百六十八條，判決如主文。
本案經檢察官陳國鳴到庭執行職務。
中    華    民    國    98    年    12    月    8     日
                  刑事第十七庭  審判長法  官 趙功恆
                                      法  官 陳世宗
                                      法  官 陳憲裕
以上正本證明與原本無異。
如不服本判決，應於收受送達後10日內向本院提出上訴書狀，其
未敘述上訴之理由者並得於提起上訴後10日內向本院補提理由書
（均須按他造當事人之人數附繕本）「切勿逕送上級法院」。
                                      書記官 張玉如
中    華    民    國    98    年    12    月    8     日
附錄：本案論罪科刑法條全文
毒品危害防制第四條（修正前）：
製造、運輸、販賣第一級毒品者，處死刑或無期徒刑；處無期徒
刑者，得併科新臺幣1千萬元以下罰金。
製造、運輸、販賣第二級毒品者，處無期徒刑或7年以上有期徒
刑，得併科新臺幣7百萬元以下罰金。
製造、運輸、販賣第三級毒品者，處5年以上有期徒刑，得併科
新臺幣5百萬元以下罰金。
製造、運輸、販賣第四級毒品者，處3年以上10年以下有期徒刑
，得併科新臺幣3百萬元以下罰金。
製造、運輸、販賣專供製造或施用毒品之器具者，處1年以上7年
以下有期徒刑，得併科新臺幣1百萬元以下罰金。
前五項之未遂犯罰之。
毒品危害防制條例第十條：
施用第一級毒品者，處 6 月以上 5 年以下有期徒刑。
施用第二級毒品者，處 3 年以下有期徒刑。
藥事法第八十三條：
明知為偽藥或禁藥，而販賣、供應、調劑、運送、寄藏、牙保、
轉讓或意圖販賣而陳列者，處 7 年以下有期徒刑，得併科新臺
幣 5 百萬元以下罰金。
犯前項之罪，因而致人於死者，處 7 年以上有期徒刑，致重傷
者，處 3 年以上 12 年以下有期徒刑。
因過失犯第 1 項之罪者，處 2 年以下有期徒刑、拘役或科新臺
幣 30 萬元以下罰金。
第 1 項之未遂犯罰之。
附表一：
┌─┬────┬────┬────┬────┬────┬──────────┐
│編│交易對象│交易時間│交易地點│交易金額│   罪 名│    宣   告   刑    │
│號│        │        │        │、標的及│        │                    │
│  │        │        │        │數量    │        │                    │
├─┼────┼────┼────┼────┼────┼──────────┤
│一│簡智能（│97年8 月│臺北縣汐│新臺幣（│販賣第二│處有期徒刑柒年貳月，│
│  │使用0920│中旬某日│止市民權│下同）  │級毒品罪│扣案之分裝袋壹佰玖拾│
│  │735436號│        │街附近  │500 元，│        │肆只、電子磅秤壹個，│
│  │行動電話│        │        │第二級毒│        │未扣案之門號00000000│
│  │與甲○○│        │        │品甲基安│        │62號行動電話壹支（含│
│  │持用之09│        │        │非他命（│        │SIM 卡）及犯罪所得新│
│  │00000000│        │        │起訴書誤│        │臺幣伍佰元均沒收之。│
│  │號行動電│        │        │為安非他│        │其中犯罪所得部分，如│
│  │話聯絡接│        │        │命）1 小│        │全部或一部不能沒收時│
│  │洽購毒事│        │        │包      │        │，以其財產抵償之；未│
│  │宜）    │        │        │        │        │扣案之行動電話部分，│
│  │        │        │        │        │        │如全部或一部不能沒收│
│  │        │        │        │        │        │時，追徵其價額或以其│
│  │        │        │        │        │        │財產抵償之。        │
│  │        ├────┼────┼────┼────┼──────────┤
│  │        │97年9 月│同上    │同上    │同上    │處有期徒刑柒年貳月，│
│  │        │中旬某日│        │        │        │扣案之分裝袋壹佰玖拾│
│  │        │        │        │        │        │肆只、電子磅秤壹個，│
│  │        │        │        │        │        │未扣案之門號00000000│
│  │        │        │        │        │        │62號行動電話壹支（含│
│  │        │        │        │        │        │SIM 卡）及犯罪所得新│
│  │        │        │        │        │        │臺幣伍佰元均沒收之。│
│  │        │        │        │        │        │其中犯罪所得部分，如│
│  │        │        │        │        │        │全部或一部不能沒收時│
│  │        │        │        │        │        │，以其財產抵償之；未│
│  │        │        │        │        │        │扣案之行動電話部分，│
│  │        │        │        │        │        │如全部或一部不能沒收│
│  │        │        │        │        │        │時，追徵其價額或以其│
│  │        │        │        │        │        │財產抵償之。        │
│  │        ├────┼────┼────┼────┼──────────┤
│  │        │97年10月│同上    │同上    │同上    │處有期徒刑柒年貳月，│
│  │        │中旬某日│        │        │        │扣案之分裝袋壹佰玖拾│
│  │        │        │        │        │        │肆只、電子磅秤壹個，│
│  │        │        │        │        │        │未扣案之門號00000000│
│  │        │        │        │        │        │62號行動電話壹支（含│
│  │        │        │        │        │        │SIM 卡）及犯罪所得新│
│  │        │        │        │        │        │臺幣伍佰元均沒收之。│
│  │        │        │        │        │        │其中犯罪所得部分，如│
│  │        │        │        │        │        │全部或一部不能沒收時│
│  │        │        │        │        │        │，以其財產抵償之；未│
│  │        │        │        │        │        │扣案之行動電話部分，│
│  │        │        │        │        │        │如全部或一部不能沒收│
│  │        │        │        │        │        │時，追徵其價額或以其│
│  │        │        │        │        │        │財產抵償之。        │
├─┼────┼────┼────┼────┼────┼──────────┤
│二│郭家豪（│96年3 至│臺北縣汐│500 元，│販賣第二│處有期徒刑柒年貳月，│
│  │綽號「鍋│4 月間某│止市橫科│第二級毒│級毒品罪│扣案之分裝袋壹佰玖拾│
│  │巴」，係│日      │路18巷14│品甲基安│        │肆只、電子磅秤壹個，│
│  │使用0938│        │號6 樓頂│非他命（│        │未扣案之門號00000000│
│  │121461號│        │樓加蓋屋│起訴書誤│        │00號、0000000000號行│
│  │行動電話│        │        │為安非他│        │動電話各壹支（均含SI│
│  │與甲○○│        │        │命）1 小│        │M 卡）及犯罪所得新臺│
│  │持用之09│        │        │包      │        │幣伍佰元均沒收之。其│
│  │00000000│        │        │        │        │中犯罪所得部分，如全│
│  │號、0986│        │        │        │        │部或一部不能沒收時，│
│  │811662號│        │        │        │        │以其財產抵償之；未扣│
│  │行動電話│        │        │        │        │案之行動電話部分，如│
│  │聯絡接洽│        │        │        │        │全部或一部不能沒收時│
│  │購毒事宜│        │        │        │        │，追徵其價額或以其財│
│  │）      │        │        │        │        │產抵償之。          │
│  │        ├────┼────┼────┼────┼──────────┤
│  │        │96年4 月│臺北縣汐│均販賣第│販賣第二│各處有期徒刑柒年貳月│
│  │        │某日起至│止市橫科│二級毒品│級毒品罪│，扣案之分裝袋壹佰玖│
│  │        │97年6 月│路18巷14│甲基安非│，共8罪 │拾肆只、電子磅秤壹個│
│  │        │某日止，│號附近某│他命（起│        │，未扣案之門號098694│
│  │        │約每隔1 │麥當勞  │訴書誤為│        │1800號、0000000000號│
│  │        │至2 月購│        │安非他命│        │行動電話各壹支（均含│
│  │        │買一次，│        │），以50│        │SIM 卡）及其中五次犯│
│  │        │前後共購│        │0 元販賣│        │罪所得每次各新臺幣伍│
│  │        │買8次   │        │1小 包部│        │佰元、另三次犯罪所得│
│  │        │        │        │分，共5 │        │每次各新臺幣壹仟元，│
│  │        │        │        │次；以  │        │均沒收之。其中犯罪所│
│  │        │        │        │1,00 0元│        │得部分，如全部或一部│
│  │        │        │        │販賣1 小│        │不能沒收時，以其財產│
│  │        │        │        │包部分，│        │抵償之；未扣案之行動│
│  │        │        │        │共3 次。│        │電話部分，如全部或一│
│  │        │        │        │合計8 次│        │部不能沒收時，追徵其│
│  │        │        │        │。      │        │價額或以其財產抵償之│
│  │        │        │        │        │        │。                  │
│  │        ├────┼────┼────┼────┼──────────┤
│  │        │97年6 月│臺北縣汐│1,000元 │販賣第二│處有期徒刑柒年貳月，│
│  │        │間某日  │止市橫科│，第二級│級毒品罪│扣案之分裝袋壹佰玖拾│
│  │        │        │路18巷14│毒品甲基│        │肆只、電子磅秤壹個，│
│  │        │        │號6 樓頂│安非他命│        │未扣案之門號00000000│
│  │        │        │樓加蓋屋│（起訴書│        │00號、0000000000號行│
│  │        │        │        │誤為安非│        │動電話各壹支（均含SI│
│  │        │        │        │他命）1 │        │M 卡）及犯罪所得新臺│
│  │        │        │        │小包    │        │幣壹仟元均沒收之。其│
│  │        │        │        │        │        │中犯罪所得部分，如全│
│  │        │        │        │        │        │部或一部不能沒收時，│
│  │        │        │        │        │        │以其財產抵償之；未扣│
│  │        │        │        │        │        │案之行動電話部分，如│
│  │        │        │        │        │        │全部或一部不能沒收時│
│  │        │        │        │        │        │，追徵其價額或以其財│
│  │        │        │        │        │        │產抵償之。          │
├─┼────┼────┼────┼────┼────┼──────────┤
│三│簡銘鋒（│97年2 月│台北市南│2,000 元│販賣第二│處有期徒刑柒年貳月，│
│  │綽號「銘│間某日  │港區南港│，第二級│級毒品罪│扣案之分裝袋壹佰玖拾│
│  │鋒」，通│        │路附近  │毒品甲基│        │肆只、電子磅秤壹個、│
│  │訊監察譯│        │        │安非他命│        │門號0000000000號手機│
│  │文誤譯為│        │        │（起訴書│        │壹支（IMEI序號：3590│
│  │「敏聰」│        │        │誤為安非│        │0000-000000-0-00號）│
│  │，係使用│        │        │他命）1 │        │、未扣案之門號098681│
│  │00000000│        │        │小包    │        │1662號行動電話各壹支│
│  │47號行動│        │        │        │        │（均含SIM 卡）及犯罪│
│  │電話與李│        │        │        │        │所得新臺幣貳仟元均沒│
│  │健平持用│        │        │        │        │收之。其中犯罪所得部│
│  │之093011│        │        │        │        │分，如全部或一部不能│
│  │3548號、│        │        │        │        │沒收時，以其財產抵償│
│  │00000000│        │        │        │        │之；未扣案之行動電話│
│  │62號行動│        │        │        │        │部分，如全部或一部不│
│  │電話聯絡│        │        │        │        │能沒收時，追徵其價額│
│  │接洽購毒│        │        │        │        │或以其財產抵償之。  │
│  │事宜）  │        │        │        │        │                    │
│  │        ├────┼────┼────┼────┼──────────┤
│  │        │97年4 月│同上    │同上    │同上    │處有期徒刑柒年貳月，│
│  │        │間某日  │        │        │        │扣案之分裝袋壹佰玖拾│
│  │        │        │        │        │        │肆只、電子磅秤壹個、│
│  │        │        │        │        │        │門號0000000000號行動│
│  │        │        │        │        │        │電話壹支（IMEI序號：│
│  │        │        │        │        │        │00000000000000000號 │
│  │        │        │        │        │        │）、未扣案之門號0986│
│  │        │        │        │        │        │811662號行動電話各壹│
│  │        │        │        │        │        │支（均含SIM 卡）及犯│
│  │        │        │        │        │        │罪所得新臺幣貳仟元均│
│  │        │        │        │        │        │沒收之。其中犯罪所得│
│  │        │        │        │        │        │部分，如全部或一部不│
│  │        │        │        │        │        │能沒收時，以其財產抵│
│  │        │        │        │        │        │償之；未扣案之行動電│
│  │        │        │        │        │        │話部分，如全部或一部│
│  │        │        │        │        │        │不能沒收時，追徵其價│
│  │        │        │        │        │        │額或以其財產抵償之。│
│  │        ├────┼────┼────┼────┼──────────┤
│  │        │97年5 月│同上    │同上    │同上    │處有期徒刑柒年貳月，│
│  │        │間某日  │        │        │        │扣案之分裝袋壹佰玖拾│
│  │        │        │        │        │        │肆只、電子磅秤壹個、│
│  │        │        │        │        │        │門號0000000000號行動│
│  │        │        │        │        │        │電話壹支（IMEI序號：│
│  │        │        │        │        │        │00000000000000000號 │
│  │        │        │        │        │        │）、未扣案之門號0986│
│  │        │        │        │        │        │811662號行動電話各壹│
│  │        │        │        │        │        │支（均含SIM 卡）及犯│
│  │        │        │        │        │        │罪所得新臺幣貳仟元均│
│  │        │        │        │        │        │沒收之。其中犯罪所得│
│  │        │        │        │        │        │部分，如全部或一部不│
│  │        │        │        │        │        │能沒收時，以其財產抵│
│  │        │        │        │        │        │償之；未扣案之行動電│
│  │        │        │        │        │        │話部分，如全部或一部│
│  │        │        │        │        │        │不能沒收時，追徵其價│
│  │        │        │        │        │        │額或以其財產抵償之。│
│  │        ├────┼────┼────┼────┼──────────┤
│  │        │97年9 月│同上    │3,000 元│同上    │處有期徒刑柒年貳月，│
│  │        │初某日  │        │，第二級│        │扣案之分裝袋壹佰玖拾│
│  │        │        │        │毒品甲基│        │肆只、電子磅秤壹個、│
│  │        │        │        │安非他命│        │門號0000000000號行動│
│  │        │        │        │（起訴書│        │電話壹支（IMEI序號：│
│  │        │        │        │誤為安非│        │00000000000000000號 │
│  │        │        │        │他命）1 │        │）、未扣案之門號0986│
│  │        │        │        │小包    │        │811662號行動電話各壹│
│  │        │        │        │        │        │支（均含SIM 卡）及犯│
│  │        │        │        │        │        │罪所得新臺幣參仟元均│
│  │        │        │        │        │        │沒收之。其中犯罪所得│
│  │        │        │        │        │        │部分，如全部或一部不│
│  │        │        │        │        │        │能沒收時，以其財產抵│
│  │        │        │        │        │        │償之；未扣案之行動電│
│  │        │        │        │        │        │話部分，如全部或一部│
│  │        │        │        │        │        │不能沒收時，追徵其價│
│  │        │        │        │        │        │額或以其財產抵償之。│
├─┼────┼────┼────┼────┼────┼──────────┤
│四│陳韋彤（│97年9 月│台北市汐│1,000 元│販賣第二│處有期徒刑柒年貳月，│
│  │係使用09│初某日  │止市「大│，第二級│級毒品罪│扣案之分裝袋壹佰玖拾│
│  │00000000│        │汐止百貨│毒品甲基│        │肆只、電子磅秤壹個、│
│  │號行動電│        │」附近麥│安非他命│        │門號0000000000號行動│
│  │話與李健│        │當勞（起│（起訴書│        │電話壹支（IMEI序號：│
│  │平持用之│        │訴書誤為│誤為安非│        │00000000000000000號 │
│  │00000000│        │台北市南│他命）1 │        │）、未扣案之門號0986│
│  │48號、09│        │港區研究│小包    │        │811662號行動電話各壹│
│  │00000000│        │院路1 段│        │        │支（均含SIM 卡）及犯│
│  │號行動電│        │某麥當勞│        │        │罪所得新臺幣壹仟元均│
│  │話聯絡接│        │，應予更│        │        │沒收之。其中犯罪所得│
│  │洽購毒事│        │正）    │        │        │部分，如全部或一部不│
│  │宜）    │        │        │        │        │能沒收時，以其財產抵│
│  │        │        │        │        │        │償之；未扣案之行動電│
│  │        │        │        │        │        │話部分，如全部或一部│
│  │        │        │        │        │        │不能沒收時，追徵其價│
│  │        │        │        │        │        │額或以其財產抵償之。│
│  │        ├────┼────┼────┼────┼──────────┤
│  │        │97年9 月│同上    │同上    │同上    │處有期徒刑柒年貳月，│
│  │        │中旬某日│        │        │        │扣案之分裝袋壹佰玖拾│
│  │        │        │        │        │        │肆只、電子磅秤壹個、│
│  │        │        │        │        │        │門號0000000000號行動│
│  │        │        │        │        │        │電話壹支（IMEI序號：│
│  │        │        │        │        │        │00000000000000000號 │
│  │        │        │        │        │        │）、未扣案之門號0986│
│  │        │        │        │        │        │811662號行動電話各壹│
│  │        │        │        │        │        │支（均含SIM 卡）及犯│
│  │        │        │        │        │        │罪所得新臺幣壹仟元均│
│  │        │        │        │        │        │沒收之。其中犯罪所得│
│  │        │        │        │        │        │部分，如全部或一部不│
│  │        │        │        │        │        │能沒收時，以其財產抵│
│  │        │        │        │        │        │償之；未扣案之行動電│
│  │        │        │        │        │        │話部分，如全部或一部│
│  │        │        │        │        │        │不能沒收時，追徵其價│
│  │        │        │        │        │        │額或以其財產抵償之。│
│  │        ├────┼────┼────┼────┼──────────┤
│  │        │97年9 月│臺北縣汐│同上    │同上    │處有期徒刑柒年貳月，│
│  │        │底某日  │止市「大│        │        │扣案之分裝袋壹佰玖拾│
│  │        │        │汐止百貨│        │        │肆只、電子磅秤壹個、│
│  │        │        │」前    │        │        │門號0000000000號手機│
│  │        │        │        │        │        │壹支（IMEI序號：3590│
│  │        │        │        │        │        │0000-000000-0-00號）│
│  │        │        │        │        │        │、未扣案之門號098681│
│  │        │        │        │        │        │1662號行動電話各壹支│
│  │        │        │        │        │        │（均含SIM 卡）及犯罪│
│  │        │        │        │        │        │所得新臺幣壹仟元均沒│
│  │        │        │        │        │        │收之。其中犯罪所得部│
│  │        │        │        │        │        │分，如全部或一部不能│
│  │        │        │        │        │        │沒收時，以其財產抵償│
│  │        │        │        │        │        │之；未扣案之行動電話│
│  │        │        │        │        │        │部分，如全部或一部不│
│  │        │        │        │        │        │能沒收時，追徵其價額│
│  │        │        │        │        │        │或以其財產抵償之。  │
├─┼────┼────┼────┼────┼────┼──────────┤
│五│陳國雄（│97年9 月│臺北縣汐│2,000 元│販賣第二│處有期徒刑柒年貳月，│
│  │係使用09│12日    │止市伯爵│，第二級│級毒品罪│扣案之分裝袋壹佰玖拾│
│  │00000000│        │山莊附近│甲基毒品│        │肆只、電子磅秤壹個，│
│  │號行動電│        │        │安非他命│        │未扣案之門號00000000│
│  │話與李健│        │        │（起訴書│        │62號行動電話壹支（含│
│  │平持用之│        │        │誤為安非│        │SIM 卡）及犯罪所得新│
│  │00000000│        │        │他命）約│        │臺幣貳仟元均沒收之。│
│  │62號行動│        │        │0.4 公克│        │其中犯罪所得部分，如│
│  │電話聯絡│        │        │        │        │全部或一部不能沒收時│
│  │接洽購毒│        │        │        │        │，以其財產抵償之；未│
│  │事宜）  │        │        │        │        │扣案之行動電話部分，│
│  │        │        │        │        │        │如全部或一部不能沒收│
│  │        │        │        │        │        │時，追徵其價額或以其│
│  │        │        │        │        │        │財產抵償之。        │
│  │        ├────┼────┼────┼────┼──────────┤
│  │        │97年9 月│台北市南│3,000 元│同上    │處有期徒刑柒年貳月，│
│  │        │22日    │港區橫科│，第二級│        │扣案之分裝袋壹佰玖拾│
│  │        │        │路附近  │甲基毒品│        │肆只、電子磅秤壹個、│
│  │        │        │        │安非他命│        │未扣案之門號00000000│
│  │        │        │        │（起訴書│        │62號行動電話壹支（含│
│  │        │        │        │誤為安非│        │SIM 卡）及犯罪所得新│
│  │        │        │        │他命）約│        │臺幣參仟元均沒收之。│
│  │        │        │        │0.5 公克│        │其中犯罪所得部分，如│
│  │        │        │        │        │        │全部或一部不能沒收時│
│  │        │        │        │        │        │，以其財產抵償之；未│
│  │        │        │        │        │        │扣案之行動電話部分，│
│  │        │        │        │        │        │如全部或一部不能沒收│
│  │        │        │        │        │        │時，追徵其價額或以其│
│  │        │        │        │        │        │財產抵償之。        │
│  │        ├────┼────┼────┼────┼──────────┤
│  │        │97年9 月│臺北縣三│5,000 元│同上    │處有期徒刑柒年貳月，│
│  │        │27日    │重市某處│，第二級│        │扣案之分裝袋壹佰玖拾│
│  │        │        │        │毒品甲基│        │肆只、電子磅秤壹個，│
│  │        │        │        │安非他命│        │未扣案之門號00000000│
│  │        │        │        │（起訴書│        │62號行動電話壹支（含│
│  │        │        │        │誤為安非│        │SIM 卡）沒收之，其中│
│  │        │        │        │他命）約│        │未扣案之行動電話部分│
│  │        │        │        │1 公克（│        │，如全部或一部不能沒│
│  │        │        │        │惟陳國雄│        │收時，追徵其價額或以│
│  │        │        │        │尚未清償│        │其財產抵償之。      │
│  │        │        │        │該5000元│        │                    │
│  │        │        │        │價款予李│        │                    │
│  │        │        │        │健平，不│        │                    │
│  │        │        │        │計入犯罪│        │                    │
│  │        │        │        │所得）  │        │                    │
│  │        ├────┼────┼────┼────┼──────────┤
│  │        │97年10月│臺北縣三│3,000 元│同上    │處有期徒刑柒年貳月，│
│  │        │底某日  │重交流道│，第二級│        │扣案之分裝袋壹佰玖拾│
│  │        │        │附近    │毒品甲基│        │肆只、電子磅秤壹個，│
│  │        │        │        │安非他命│        │未扣案之門號00000000│
│  │        │        │        │（起訴書│        │62號行動電話壹支（含│
│  │        │        │        │誤為安非│        │SIM 卡）及犯罪所得新│
│  │        │        │        │他命）約│        │臺幣參仟元均沒收之。│
│  │        │        │        │0.5 公克│        │其中犯罪所得部分，如│
│  │        │        │        │        │        │全部或一部不能沒收時│
│  │        │        │        │        │        │，以其財產抵償之；未│
│  │        │        │        │        │        │扣案之行動電話部分，│
│  │        │        │        │        │        │如全部或一部不能沒收│
│  │        │        │        │        │        │時，追徵其價額或以其│
│  │        │        │        │        │        │財產抵償之。        │
│  │        ├────┼────┼────┼────┼──────────┤
│  │        │97年11月│同上    │1,000 元│同上    │處有期徒刑柒年貳月，│
│  │        │1日     │        │，第二級│        │扣案之分裝袋壹佰玖拾│
│  │        │        │        │毒品甲基│        │肆只、電子磅秤壹個，│
│  │        │        │        │安非他命│        │未扣案之門號00000000│
│  │        │        │        │（起訴書│        │62號行動電話壹支（含│
│  │        │        │        │誤為安非│        │SIM 卡）及犯罪所得新│
│  │        │        │        │他命）約│        │臺幣壹仟元均沒收之。│
│  │        │        │        │0.2 公克│        │其中犯罪所得部分，如│
│  │        │        │        │        │        │全部或一部不能沒收時│
│  │        │        │        │        │        │，以其財產抵償之；未│
│  │        │        │        │        │        │扣案之行動電話部分，│
│  │        │        │        │        │        │如全部或一部不能沒收│
│  │        │        │        │        │        │時，追徵其價額或以其│
│  │        │        │        │        │        │財產抵償之。        │
│  │        ├────┼────┼────┼────┼──────────┤
│  │        │97年11月│同上    │3,000 元│同上    │處有期徒刑柒年貳月，│
│  │        │8日     │        │，第二級│        │扣案之分裝袋壹佰玖拾│
│  │        │        │        │毒品甲基│        │肆只、電子磅秤壹個，│
│  │        │        │        │安非他命│        │未扣案之門號00000000│
│  │        │        │        │（起訴書│        │62號行動電話壹支（含│
│  │        │        │        │誤為安非│        │SIM 卡）及犯罪所得新│
│  │        │        │        │他命）約│        │臺幣參仟元均沒收之。│
│  │        │        │        │0.5 公克│        │其中犯罪所得部分，如│
│  │        │        │        │        │        │全部或一部不能沒收時│
│  │        │        │        │        │        │，以其財產抵償之；未│
│  │        │        │        │        │        │扣案之行動電話部分，│
│  │        │        │        │        │        │如全部或一部不能沒收│
│  │        │        │        │        │        │時，追徵其價額或以其│
│  │        │        │        │        │        │財產抵償之。        │
├─┼────┼────┼────┼────┼────┼──────────┤
│六│陳祖明與│97年7 月│台北市南│2,000 元│販賣第二│處有期徒刑柒年貳月，│
│  │陳和盟（│間某日  │港區舊庄│，第二級│級毒品罪│扣案之分裝袋壹佰玖拾│
│  │綽號「林│        │街某檳榔│毒品甲基│        │肆只、電子磅秤壹個，│
│  │濛」）合│        │攤前    │安非他命│        │未扣案之門號00000000│
│  │資購毒（│        │        │（起訴書│        │62號行動電話壹支（含│
│  │係陳和盟│        │        │誤為安非│        │SIM 卡）及犯罪所得新│
│  │使用陳祖│        │        │他命）約│        │台幣貳仟元均沒收之。│
│  │明所有之│        │        │0.4 公克│        │其中犯罪所得部分，如│
│  │00000000│        │        │        │        │全部或一部不能沒收時│
│  │85號行動│        │        │        │        │，以其財產抵償之；未│
│  │電話與李│        │        │        │        │扣案之行動電話部分，│
│  │健平持用│        │        │        │        │如全部或一部不能沒收│
│  │之098681│        │        │        │        │時，追徵其價額或以其│
│  │1662號行│        │        │        │        │財產抵償之。        │
│  │動電話聯├────┼────┼────┼────┼──────────┤
│  │絡接洽購│97年8 月│台北市南│同上    │同上    │處有期徒刑柒年貳月，│
│  │毒事宜）│間某日  │港區研究│        │        │扣案之分裝袋壹佰玖拾│
│  │        │        │院路附近│        │        │肆只、電子磅秤壹個，│
│  │        │        │        │        │        │未扣案之門號00000000│
│  │        │        │        │        │        │62號行動電話壹支（含│
│  │        │        │        │        │        │SIM 卡）及犯罪所得新│
│  │        │        │        │        │        │臺幣貳仟元均沒收之。│
│  │        │        │        │        │        │其中犯罪所得部分，如│
│  │        │        │        │        │        │全部或一部不能沒收時│
│  │        │        │        │        │        │，以其財產抵償之；未│
│  │        │        │        │        │        │扣案之行動電話部分，│
│  │        │        │        │        │        │如全部或一部不能沒收│
│  │        │        │        │        │        │時，追徵其價額或以其│
│  │        │        │        │        │        │財產抵償之。        │
│  │        ├────┼────┼────┼────┼──────────┤
│  │        │97年10月│同上    │同上    │同上    │處有期徒刑柒年貳月，│
│  │        │9日     │        │        │        │扣案之分裝袋壹佰玖拾│
│  │        │        │        │        │        │肆只、電子磅秤壹個，│
│  │        │        │        │        │        │未扣案之門號00000000│
│  │        │        │        │        │        │62號行動電話壹支（含│
│  │        │        │        │        │        │SIM 卡）及犯罪所得新│
│  │        │        │        │        │        │臺幣貳仟元均沒收之。│
│  │        │        │        │        │        │其中犯罪所得部分，如│
│  │        │        │        │        │        │全部或一部不能沒收時│
│  │        │        │        │        │        │，以其財產抵償之；未│
│  │        │        │        │        │        │扣案之行動電話部分，│
│  │        │        │        │        │        │如全部或一部不能沒收│
│  │        │        │        │        │        │時，追徵其價額或以其│
│  │        │        │        │        │        │財產抵償之。        │
├─┼────┼────┼────┼────┼────┼──────────┤
│七│胡菁麟（│97年9 月│臺北縣汐│1,000 元│販賣第二│處有期徒刑柒年貳月，│
│  │係使用09│19日    │止市福德│，第二級│級毒品罪│扣案之分裝袋壹佰玖拾│
│  │00000000│        │一路附近│毒品甲基│        │肆只、電子磅秤壹個，│
│  │、098055│        │        │安非他命│        │未扣案之門號00000000│
│  │9541號行│        │        │（起訴書│        │62號、0000000000號行│
│  │動電話與│        │        │誤為安非│        │動電話各壹支（均含SI│
│  │甲○○持│        │        │他命）約│        │M 卡）及犯罪所得新臺│
│  │用之0986│        │        │0.1 公克│        │幣壹仟元均沒收之。其│
│  │941800號│        │        │        │        │中犯罪所得部分，如全│
│  │、098681│        │        │        │        │部或一部不能沒收時，│
│  │1662號行│        │        │        │        │以其財產抵償之；未扣│
│  │動電話聯│        │        │        │        │案之行動電話部分，如│
│  │絡接洽購│        │        │        │        │全部或一部不能沒收時│
│  │毒事宜）│        │        │        │        │，追徵其價額或以其財│
│  │        │        │        │        │        │產抵償之。          │
│  │        ├────┼────┼────┼────┼──────────┤─
│  │        │97年9 月│臺北縣汐│500 元，│同上    │處有期徒刑柒年貳月，│
│  │        │29日    │止市某處│第二級毒│        │扣案之分裝袋壹佰玖拾│
│  │        │        │        │品甲基安│        │肆只、電子磅秤壹個，│
│  │        │        │        │非他命（│        │未扣案之門號00000000│
│  │        │        │        │起訴書誤│        │62號、0000000000號行│
│  │        │        │        │為安非他│        │動電話各壹支（均含SI│
│  │        │        │        │命）1 小│        │M 卡）及犯罪所得新臺│
│  │        │        │        │包      │        │幣伍佰元均沒收之。其│
│  │        │        │        │        │        │中犯罪所得部分，如全│
│  │        │        │        │        │        │部或一部不能沒收時，│
│  │        │        │        │        │        │以其財產抵償之；未扣│
│  │        │        │        │        │        │案之行動電話部分，如│
│  │        │        │        │        │        │全部或一部不能沒收時│
│  │        │        │        │        │        │，追徵其價額或以其財│
│  │        │        │        │        │        │產抵償之。          │
├─┼────┼────┼────┼────┼────┼──────────┤
│八│李偉銘  │97年8 月│臺北縣汐│1,000元 │販賣第二│處有期徒刑柒年貳月，│
│  │        │間某日  │止市工建│，第二級│級毒品罪│扣案之分裝袋壹佰玖拾│
│  │        │        │路「微多│毒品甲基│        │肆只、電子磅秤壹個，│
│  │        │        │芬汽車旅│安非他命│        │未扣案之犯罪所得新臺│
│  │        │        │館」    │0.2公克 │        │幣壹仟元均沒收之，其│
│  │        │        │        │        │        │中犯罪所得部分，如全│
│  │        │        │        │        │        │部或一部不能沒收時，│
│  │        │        │        │        │        │以其財產抵償之。    │
├─┼────┼────┼────┼────┼────┼──────────┤
│九│劉明彥（│97年9 月│臺北縣縣│5,000 元│販賣第二│處有期徒刑柒年貳月，│
│  │係使用09│16日晚上│政府警察│，第二級│級毒品罪│扣案之分裝袋壹佰玖拾│
│  │00000000│9時許   │局汐止分│毒品甲基│        │肆只、電子磅秤壹個、│
│  │號行動電│        │局橫科派│安非他命│        │門號0000000000號行動│
│  │話與李健│        │出所附近│1 公克（│        │電話壹支（IMEI序號分│
│  │平持用之│        │        │惟劉明彥│        │為00000000000000000 │
│  │00000000│        │        │當時僅支│        │號，含SIM 卡）及未扣│
│  │48號行動│        │        │付2,500 │        │案之犯罪所得新臺幣貳│
│  │電話聯絡│        │        │元予李健│        │仟伍佰元均沒收之，其│
│  │接洽購毒│        │        │平，因其│        │中犯罪所得部分，如全│
│  │事宜）  │        │        │中2,500 │        │部或一部不能沒收時，│
│  │        │        │        │元尚未償│        │以其財產抵償之。    │
│  │        │        │        │，不計入│        │                    │
│  │        │        │        │犯罪所得│        │                    │
│  │        │        │        │）      │        │                    │
│  │        ├────┼────┼────┼────┼──────────┤
│  │        │97年9 月│臺北縣汐│1,000元 │同上    │處有期徒刑柒年貳月，│
│  │        │25日下午│止市弘道│，第二級│        │扣案之分裝袋壹佰玖拾│
│  │        │4時許   │街百齡國│毒品甲基│        │肆只、電子磅秤壹個、│
│  │        │        │民小學旁│安非他命│        │門號0000000000號行動│
│  │        │        │某幼稚園│0.2公克 │        │電話壹支（IMEI序號為│
│  │        │        │前      │        │        │00000000000000000 號│
│  │        │        │        │        │        │，含SIM 卡）及未扣案│
│  │        │        │        │        │        │之犯罪所得新臺幣壹仟│
│  │        │        │        │        │        │元均沒收之，其中犯罪│
│  │        │        │        │        │        │所得部分，如全部或一│
│  │        │        │        │        │        │部不能沒收時，以其財│
│  │        │        │        │        │        │產抵償之。          │
├─┼────┼────┼────┼────┼────┼──────────┤
│十│萬偉寧（│97年9 月│國道3 號│2,500 元│販賣第二│處有期徒刑柒年貳月，│
│  │係使用09│15日凌晨│深坑交流│，第二級│級毒品罪│扣案之分裝袋壹佰玖拾│
│  │00000000│1時許   │道附近之│毒品甲基│        │肆只、電子磅秤壹個、│
│  │號行動電│        │「大樹下│安非他命│        │門號0000000000號行動│
│  │話與李健│        │汽車旅館│0.4公克 │        │電話壹支（IMEI序號：│
│  │平持用之│        │」前    │        │        │00000000000000000 號│
│  │00000000│        │        │        │        │，含SIM 卡）及未扣案│
│  │48號行動│        │        │        │        │之犯罪所得新臺幣貳仟│
│  │電話聯絡│        │        │        │        │伍佰元均沒收之，其中│
│  │接洽購毒│        │        │        │        │犯罪所得部分，如全部│
│  │事宜）  │        │        │        │        │或一部不能沒收時，以│
│  │        │        │        │        │        │其財產抵償之。      │
│  │        │        │        │        │        │                    │
├─┼────┼────┼────┼────┼────┼──────────┤
│十│李明儒（│97年11月│臺北縣汐│2,000 元│販賣第二│處有期徒刑柒年貳月，│
│一│係使用09│26日下午│止市南港│，第二級│級毒品  │扣案之分裝袋壹佰玖拾│
│之│00000000│5至6時許│路、大同│毒品甲基│        │肆只、電子磅秤壹個、│
│1 │號行動電│        │路交岔口│安非他命│        │門號0000000000號行動│
│  │話與李健│        │        │1包     │        │電話壹支（IMEI序號  │
│  │平持用之│        │        │        │        │000000000000000 號，│
│  │00000000│        │        │        │        │含SIM 卡）及未扣案之│
│  │40號行動│        │        │        │        │犯罪所得新臺幣貳仟元│
│  │電話聯絡│        │        │        │        │均沒收之，其中犯罪所│
│  │接洽購毒│        │        │        │        │得部分，如全部或一部│
│  │事宜）  │        │        │        │        │不能沒收時，以其財產│
│  │        │        │        │        │        │抵償之。            │
├─┼────┼────┼────┼────┼────┼──────────┤
│十│同上    │97年12月│同上    │雙方約定│販賣第二│處有期徒刑參年捌月，│
│一│        │10日晚上│        │以2,000 │級毒品，│扣案之第二級毒品甲基│
│之│        │9時許   │        │元成交第│未遂    │安非他命（驗餘淨重參│
│2 │        │        │        │二級毒品│        │拾柒點參柒公克）併同│
│  │        │        │        │甲基安非│        │難以析離之分裝袋陸拾│
│  │        │        │        │他命微量│        │捌只，沒收銷燬之；又│
│  │        │        │        │；惟適值│        │扣案之分裝袋壹佰玖拾│
│  │        │        │        │欲交付毒│        │肆只、電子磅秤壹個、│
│  │        │        │        │品及價款│        │門號0000000000號行動│
│  │        │        │        │之際，當│        │電話壹支（IMEI序號：│
│  │        │        │        │場為警查│        │000000000000000 號，│
│  │        │        │        │獲，致未│        │含SIM 卡）均沒收之。│
│  │        │        │        │得逞（此│        │                    │
│  │        │        │        │2,000 元│        │                    │
│  │        │        │        │未計入犯│        │                    │
│  │        │        │        │罪所得）│        │                    │
│  │        │        │        │        │        │                    │
├─┴────┴────┼────┴────┴────┴──────────┤
│犯罪所得合計          │4萬9,000元                                        │
└───────────┴─────────────────────────┘
附表二：
┌──┬────┬──────┬────┬────┬─────┬───────┐
│編號│犯罪時間│犯罪地點    │轉讓對象│轉讓標的│   罪 名  │    宣告刑    │
│    │        │            │        │及數量  │          │              │
├──┼────┼──────┼────┼────┼─────┼───────┤
│ 1  │97年6 月│臺北縣汐止市│郭家豪  │第二級毒│明知禁藥而│處有期徒刑肆月│
│    │23日    │橫科路18巷14│        │品甲基安│轉讓罪    │              │
│    │        │號附近某麥當│        │非他命（│          │              │
│    │        │勞或網路咖啡│        │起訴書誤│          │              │
│    │        │店內        │        │為安非他│          │              │
│    │        │            │        │命）微量│          │              │
│    │        │            │        │        │          │              │
├──┼────┼──────┼────┼────┼─────┼───────┤
│ 2  │97年8 月│同上        │同上    │同上    │同上      │同上          │
│    │中旬某日│            │        │        │          │              │
│    │        │            │        │        │          │              │
├──┼────┼──────┼────┼────┼─────┼───────┤
│ 3  │97年9 月│同上        │同上    │同上    │同上      │同上          │
│    │中旬某日│            │        │        │          │              │
├──┼────┼──────┼────┼────┼─────┼───────┤
│ 4  │97年9 月│同上        │同上    │同上    │同上      │同上          │
│    │中旬某日│            │        │        │          │              │
└──┴────┴──────┴────┴────┴─────┴───────┘


司法院資訊處製作；財團法人民間司法改革基金會備份。
